臺灣板橋地方法院刑事判決　　　　　　　　　　　　九十一年度易字第三三八號
　　公　訴　人　臺灣板橋地方法院檢察署檢察官
　　被　　　告　甲○○○　女　.
右列被告因著作權法案件，經檢察官聲請簡易判決處刑（九十一年度偵字第一七五九
七號），本院審理結果認為不應依簡易程序處刑，改依通常程序審理，本院判決如左
：
    主  文
甲○○○明知為侵害著作權之物意圖散布而陳列，處有期徒刑肆月，如易科罰金，以
佰元折算壹日。
    事  實
一、甲○○○明知其先生簡偉祥之友人游錦標自香港攜回之「魔蠍大帝」光碟片一套
    二片，其內所灌錄之影音內容，僅限於香港地區發行、出租、陳列等使用，係「
    美國環球影片股份有限公司」之著作權人授權「得利影視股份有限公司」（下稱
    得利公司），在台灣地區享有發行、製作、銷售、出租、輸入等著作權能之視聽
    著作，在台灣地區係屬未經授權而侵害著作權之光碟片。竟基於意圖散布之犯意
    ，於九十一年九月十日，在其經營位於臺北縣三重市○○路○段六十三號之「明
    影影視社」內之櫃台後面片架上，而陳列侵害著作權之前揭光碟片。嗣於九十一
    年九月十日下午三時四十分許，在上開「明影影視社」為警查獲，並扣得「魔蠍
    大帝」光碟片一片。
二、案經得利公司訴由臺北市政府警察局文山第一分局報請台灣板橋地方法院檢察署
    檢察官偵查聲請簡易判決處刑，本院審理結果認為不應依簡易程序處刑，改依通
    常程序審理。
    理  由
一、訊據被告甲○○○矢口否認上開侵害著作權犯行，辯稱：上開「魔蠍大帝」光碟
    片係其先生之友人游錦標自香港地區攜回，借予其先生簡偉祥觀賞，並未陳列出
    租云云。惟查，上開犯罪事實業據告訴人得利公司之代理人王證棋及吳明憲分別
    於警訊及本院審理時證訴在卷，且有現場照片二張、著作權授權書中英文契約各
    一份附卷可稽；及侵害著作權之「魔蠍大帝」光碟片一套二片扣案足資佐證。復
    有告訴人得利公司代理人吳明憲當庭提出合法之「魔蠍大帝」光碟片一套二片為
    證。證人吳明憲並證稱「（扣案之「魔蠍大帝」光碟片）是香港發行的正版片。
    被告曾經是我們公司的加盟店，他應該知道香港地區有香港地區授權，我們公司
    的片子都有租賃的條碼，查扣的光碟片應該也有條碼（庭呈照片）。可見被告有
    出租的意圖」等語（見本院九十一年十一月二十八日筆錄）。觀諸告訴代理人吳
    明憲提出之扣案「魔蠍大帝」光碟片照片確有貼上出租之條碼，足認被告確實係
    意圖散佈而陳列，否則豈有將他人借予觀賞之光碟片貼上條碼之理。是被告上開
    所辯，顯係卸責之詞。本件事證明確，被告犯行足以認定。
二、核被告甲○○○之所為，係以著作權法第八十七條第二款之「明知為侵害著作權
    之物而意圖散布而陳列」之方法侵害他人之著作權，應依同法第九十三條第三款
    之罪處斷。爰審酌被告犯罪動機、目的、手段、數量、犯罪所生之危害、犯罪後
    態度等一切情狀，量處如主文所示之刑，並諭知易科罰金之折算標準。至扣案之
    光碟片，係第三人游錦標所有，業據游錦標及被告自承在卷，不另為沒收之諭知
    。
據上論斷，應依刑事訴訟法第四百五十二條、第二百九十九條第一項前段，著作權法
第九十三條第三款，刑法第十一條前段、第四十一條第一項前段，罰金罰鍰提高標準
條例第二條，判決如主文。
本案經檢察官楊四猛到庭執行職務
中      華      民      國    九十一    年     十二     月     十二     日
                                  臺灣板橋地方法院刑事第一庭
                                      法  官    胡  堅  勤
右正本證明與原本無異。
如不服本判決，應於判決送達後十日內，向本院提出上訴狀。
                                      書記官    劉  文  美
中      華      民      國    九十一    年     十二     月     十二     日
附錄本案所犯法條全文
著作權法第八十七條
有下列情形之一者，除本法另有規定外，視為侵害著作權或製版權︰
一  以侵害著作人名譽之方法利用其著作者。
二  明知為侵害著作權或製版權之物而散布或意圖散布而陳列或持有或意
    圖營利而交付者。
三  輸入未經著作財產權人或製版權人授權重製之重製物或製版物者。
四  未經著作財產權人同意而輸入著作原件或其重製物者。
五  明知係侵害電腦程式著作財產權之重製物而仍作為直接營利之使用者
    。
著作權法第九十三條
有下列情形之一者，處二年以下有期徒刑，得併科新台幣十萬元以下罰金
︰
一  侵害第十五條至第十七條規定之著作人格權者。
二  違反第七十條規定者。
三  以第八十七條各款方法之一侵害他人之著作權者。
